【裁判字號】    95,簡上,7
【裁判日期】    950522
【裁判案由】    侵權行為損害賠償
【裁判全文】
臺灣臺北地方法院民事判決               95年度簡上字第7號
上  訴  人  乙○○
被  上訴人  甲○○
上列當事人間請求侵權行為損害賠償事件，上訴人對於中華民國
九十四年九月二十九日本院臺北簡易庭九十四年度北簡字第一七
三七五號第一審判決提起上訴，本院於中華民國九十五年五月八
日言詞辯論終結，判決如下：
    主  文
上訴駁回。
第二審訴訟費用由上訴人負擔。
    事實及理由
一、被上訴人主張：上訴人於民國92年9月10日晚間11時30分許
    ，駕駛車牌號碼CZ-1880號自用小客車沿臺北市○○○路外
    側車道北往南方向行駛，行經該路段與興安街交岔路口前，
    因未能保持安全行車間距及未能隨時注意車前行車狀況，而
    不慎撞及同向同車道由被上訴人所駕駛車牌號碼F35-515號
    之重型機車，致該車輛右後車尾、號牌、排氣管、檔泥板等
    多處受有損害，並因被上訴人人車倒地而受有尾椎部挫傷及
    瘀傷等傷勢，經臺北市政府警察局交通警察大隊中山交通分
    隊派警前往處理協調，並由被上訴人提起刑事告訴而經臺灣
    臺北地方法院檢察署檢察官以93年度偵字第3963號聲請簡易
    判決處刑，由本院以93年度交易字第120號判處拘役五十日
    在案。被上訴人因上開車輛事故，受有醫療費用、增加生活
    上必要之支出、薪資、機車修繕費用等損害及因勞動能力減
    少之損失，並因上開車輛事故而使被上訴人受有精神上之傷
    害，上訴人應支付被上訴人相當之精神慰撫金，被上訴人爰
    依民法第184條第1項前段、第191條之2、第193條、第195條
    等規定，求為命上訴人賠償被上訴人總計新台幣（下同）
    415,390 元之損失及加付法定遲延利息之判決。
二、上訴人則以：原審判決精神賠償過高，1、2萬元伊能接受，
    醫療費用伊一直都有付等語資為抗辯。
三、本件原審對於被上訴人之請求，判決上訴人應給付被上訴人
    105,740 元，及自93年9月26日起至清償日止，按年息5％計
    算之利息，被上訴人其餘之訴駁回，並依職權宣告假執行。
    上訴人對其敗訴部分提起上訴，求為：（一）原判決廢棄。
    （二）被上訴人在第一審之訴駁回。被上訴人則求為判決駁
    回上訴。
四、本件被上訴人主張上訴人於上開時間、地點駕車，不慎撞及
    被上訴人所駕駛之機車，致被上訴人受有尾椎部挫傷及瘀傷
    等傷害，並因本件車禍給付醫療費用5,740元、受有減少勞
    動力之損失20,000元等情，業據其提出醫療費用收據影本為
    證（見原審第62頁至第72頁），且有本院93年度交易字第12
    0 號刑事判決在卷可稽（見原審第4頁），並為上訴人所不
    爭執，應認為真正。
五、不法侵害他人之身體、健康、名譽、自由、信用、隱私、貞
    操，或不法侵害其他人格法益而情節重大者，被害人雖非財
    產上之損害，亦得請求賠償相當之金額。民法第195條第1項
    前段定有明文。被上訴人因此次車禍受有第五腰椎弓解離滑
    脫之傷害，肉體、精神自受極大痛苦，本院斟酌被上訴人因
    本件車禍傷及腰椎，醫師認尚須進行手術（原審函查長庚醫
    院之結果），所受痛苦非短期即可減輕，及被上訴人為高中
    畢業，現為半導體公司工程師，月薪27,000元，上訴人為國
    中畢業，現在打零工，一個月約20,000元等情，認原審判決
    上訴人應給付精神慰撫金80,000元為適當，上訴人辯稱精神
    賠償太高云云，應不可採。
六、綜上所述，被上訴人本於侵權行為法律關係，請求上訴人給
    付105,740元（5,740＋20,000＋80,000＝105,740），為有
    理由，應予准許。又依據民事訴訟法第427條訴訟適用簡易
    程序所為被告敗訴之判決，依同法第389條第1項第3款規定
    ，應依職權宣告假執行。是則原審判命上訴人如數給付，並
    依職權宣告假執行，於法並無不合。上訴意旨指摘原判決不
    當，求予廢棄改判，為無理由，應予駁回其上訴。
七、據上論結，本件上訴為無理由，依民事訴訟法第436條之1第
    3項、第449條第1項、第78條，判決如主文。
中    華    民    國    95    年    5    月    22     日
                 民事第二庭    審判長法  官  鄭純惠
                                     法  官  蕭胤瑮
                                     法  官  黃雯惠
以上正本係照原本作成。
本判決不得上訴。
中    華    民    國    95    年    5    月    22     日
                                     書記官  林玗倩


司法院資訊處製作；財團法人民間司法改革基金會備份。
